【裁判字號】    97,抗,561
【裁判日期】    970409
【裁判案由】    假扣押
【裁判全文】
臺灣高等法院民事裁定                   97年度抗字第561號
抗  告  人  展翊科技有限公司
兼法定代理  甲○○
人
上列抗告人因與相對人中華商業銀行股份有限公司間假扣押事件
，對於中華民國96年12月25日臺灣臺北地方法院96年度裁全字第
15357號裁定提起抗告，本院裁定如下：
    主  文
抗告駁回。
抗告費用新台幣壹仟元由抗告人負擔。
    理  由
一、本件相對人（即債權人）於原法院聲請意旨略以：抗告人（
    即債務人）展翊科技有限公司曾向伊借款新台幣（下同）30
    萬元，並邀抗告人（即債務人）甲○○及案外人王永琴、王
    永苓、王永芬等人為連帶保證人，簽訂專案借款契約。茲抗
    告人尚積欠伊11萬9,840元，因恐抗告人隱匿、處分財產，
    日後有不能執行或甚難執行之虞，伊為保全債權，乃陳明供
    擔保補釋明之不足，聲請假扣押等語。
二、原裁定准相對人以3萬4,000元或同面額之交通銀行開發金融
    債券第二十期第一次第五期債票為抗告人供擔保後，得對於
    抗告人之財產於10萬元之範圍內為假扣押。
三、抗告意旨略以：伊自民國96年11月起即陸續還款，迄今已還
    3萬9,750元，是伊僅欠相對人6萬元，原裁定所裁之債務金
    額11萬9,840元，顯屬有誤，爰求為廢棄原裁定云云。
四、按債權人就金錢請求或得易為金錢請求之請求，欲保全強制
    執行者，得聲請假扣押；假扣押非有日後不能強制執行或甚
    難執行之虞者，不得為之；請求及假扣押之原因應釋明之；
    前項釋明如有不足，而債權人陳明願供擔保或法院認為適當
    者，法院得定相當之擔保，命供擔保後為假扣押，民事訴訟
    法第522條第1項、第523條第1項、第526條第1項、第2項分
    別定有明文。釋明事實上之主張者，得用可使法院信其主張
    為真實之一切證據。但依證據之性質不能即時調查者，不在
    此限，民事訴訟法第284條亦有明定。又假扣押為保全程序
    而非確定私權之訴訟程序，請求及假扣押之原因雖應釋明，
    但債權人本案債權是否確實存在，則非保全程序所應審認之
    事項（參照最高法院61年台抗字第589號判例意旨）。
五、查原法院係以相對人主張之上開事實，業據提出專案借款契
    約書、存證信函等影本為證，已盡釋明之責，且相對人陳明
    供擔保以代釋明之不足，乃裁定准許相對人就抗告人之財產
    為假扣押，經核於法並無違誤。雖抗告人辯稱：伊已陸續還
    款，原裁定所載之債務金額有誤云云，惟其核係實體爭執事
    項，屬本案判決之問題，非本件保全程序所能審究。其執上
    開意旨，指摘原裁定不當，求予廢棄，非有理由，應予駁回
    ，爰裁定如主文。
中    華    民    國    97    年    4     月    9     日
                  民事第十六庭
                        審判長法  官  沈方維
                              法  官  湯美玉
                              法  官  王淇梓
正本係照原本作成。
不得抗告。
中    華    民    國    97    年    4     月    9     日
                              書記官  吳碧玲


司法院資訊處製作；財團法人民間司法改革基金會備份。
